【裁判字號】    97,易,1135
【裁判日期】    971231
【裁判案由】    竊盜
【裁判全文】
臺灣屏東地方法院刑事判決              97年度易字第1135號
公  訴  人  臺灣屏東地方法院檢察署檢察官
被      告  乙○○
            甲○○
上列被告等因竊盜案件，經檢察官提起公訴（97年度偵字第7384
號），本院改以簡式審判程序審理，判決如下：
    主  文
乙○○共同攜帶兇器竊盜電線，累犯，處有期徒刑壹年肆月，扣
案老虎鉗貳支、扳手壹支、刀子貳支及鐵條參支均沒收。
甲○○共同攜帶兇器竊盜電線，累犯，處有期徒刑壹年肆月，扣
案老虎鉗貳支、扳手壹支、刀子貳支及鐵條參支均沒收。
    事  實  及  理  由
一、事實：
    (一)乙○○曾於民國95年間，因施用毒品案件，為本院以95年
      度訴字第438 號判決判處有期徒刑1 年確定；同年間，其
      又因竊盜案件，為臺灣高等法院高雄分院以95年度上易字
      第427 號判決判處有期徒刑1 年確定。上開2 判決所處之
      刑，再經臺灣高等法院高雄分院以96年度聲減字第68號裁
      定減刑，並定應執行有期徒刑11月確定，迄96年7 月16日
      縮刑期滿執行完畢出監。
    (二)甲○○亦曾於95年間，因施用毒品案件，經本院以95年度
      訴字第483 號判決判處有期徒刑1 年2 月確定；同年間，
      又因2 度竊盜案件，經本院分別以95年度易字第434 號判
      決判處有期徒刑8 月確定，及以95年度簡字第1715號判決
      判處有期徒刑5 月確定。上開3 判決所處之刑，再經本院
      以96年度聲減字第945 號裁定減刑後接續執行，迄96年11
      月8 日縮刑期滿執行完畢。
    (三)詎乙○○及甲○○2 人均不知警惕，復共同基於意圖為自
      己不法所有之犯意聯絡及行為分擔，於97年10月31日18時
      許，攜帶乙○○所有、客觀上足供為兇器使用之老虎鉗2
      支、扳手1 支、刀子2 支及鐵條3 支，共乘車牌號碼WQQ-
      581 號輕型機車，前往屏東縣鹽埔鄉高朗村及振興村交界
      處之產業道路，並以上開工具共同竊取臺灣電力股份有限
      公司（下稱台電公司）所有之風雨電線1 批（總重88公斤
      、總長340 公尺、價值約新臺幣6,290 元）。得手後，乙
      ○○及甲○○2 人再利用上開機車，將上開竊得之電線載
      至附近某蓮霧園，並分持上開刀子削去電線外皮。嗣於當
      日20時許，為巡邏員警當場查獲，並扣得上開電纜線1 批
      （已發還台電公司）、老虎鉗2 支、扳手1 支、刀子2 支
      及鐵條3 支。
二、證據：本件證據除引用檢察官起訴書之記載（如附件）外，
    並增加引用被告2 人於本院審理中之自白為證據。
三、按所謂兇器，其種類並無限制，凡客觀上足以對人之生命、
    身體安全構成威脅之物品均屬之，且只須行竊時攜帶為已足
    ，不以行為人初有行兇意圖為必要。經查，被告乙○○及甲
    ○○行竊時所攜帶之工具均為金屬製品，堅硬鈍重者有之，
    刀鋒銳利者亦有之，均足以對人之生命、身體安全構成威脅
    ，客觀上具有危險性，應屬於刑法第321 條第1 項第3 款所
    稱兇器。次按，由電業法第1 條「為開發國家電能動力，調
    節電力供應，發展電業經營，維持合理電價，增進公共福利
    ，特制定本法」所揭諸之立法意旨可知，電業法之規範目的
    乃在於「電業經營者」之管理及保障。而所謂「電業」則係
    指「應一般需用經營供給電能之事業」，該法第2 條亦有明
    文規定。因此，台電公司所有之電線，自屬電業法第105 條
    所謂「電線」，合先敘明。核被告乙○○及甲○○2 人所為
    ，均係犯電業法第105 條之竊盜電線罪，其等攜帶兇器為之
    ，應依刑法第321 條第1 項第3 款之攜帶兇器竊盜罪處斷。
    被告乙○○及甲○○就上開犯行有犯意聯絡及行為分擔，均
    為共同正犯。又被告2 人前各有如事實欄(一)(二)所示之科刑及
    執行情形，各有臺灣高等法院被告前案紀錄表附卷足憑，其
    等於刑之執行完畢後5 年內，故意再犯本件有期徒刑之罪，
    均為累犯，均應依法加重其刑。爰審酌被告2 人之智識程度
    ，被告乙○○祥曾有違反毒品危害防制條例及竊盜之犯罪前
    科，被告甲○○曾有違反毒品危害防制條例及竊盜之犯罪前
    科，素行均不佳，本件犯罪之動機、目的、手段，所攜帶之
    兇器數量非少，犯罪所得之利益，其行為除直接造成台電公
    司之財產損失外，並損害電力用戶之權益，對社會治安造成
    之危害程度非小，惟被告2 人事後均坦承犯行，態度尚稱良
    好等一切情狀，分別量處如主文所示之刑，以資懲儆。扣案
    老虎鉗2 支、扳手1 支、刀子2 支及鐵條3 支，為乙○○所
    有，且為供其等犯罪所用之物，業據其等坦認無訛，故應依
    刑法第38條第1 項第2 款規定宣告沒收。
據上論斷，應依刑事訴訟法第284 條之1 、第273 條之1 第1 項
、第299 條第1 項前段、第310 條之2 ，電業法第105 條，刑法
第11條前段、第28條、第321 條第1 項第3 款、第47條第1 項、
第38條第1 項第2 款，判決如主文。
中    華    民    國    97    年    12    月    31    日
                  刑事第四庭    法  官  王以齊
以上正本證明與原本無異。
如不服本判決應於收受判決後10日內向本院提出上訴書狀，並
應敘述具體理由；其未敘述上訴理由者，應於上訴期間屆滿後
20日內向本院補提理由書（均須按他造當事人之人數附繕本）
「切勿逕送上級法院」。
中    華    民    國    97    年    12    月    31    日
                                書記官  蔡進吉
附錄本判決論罪科刑法條：
電業法第105 條
竊盜或損壞電桿、電線、變壓器或其他供電設備者，依刑法之規
定從重處斷。
刑法第321 條第1 項第3 款
犯竊盜罪而有左列情形之一者，處六月以上、五年以下有期徒刑
：
三、攜帶兇器而犯之者。


司法院資訊處製作；財團法人民間司法改革基金會備份。
